Inventaris van het archief van de Consignatiekas van het Ministerie van Financiën, (1806) 1817-1987
Nationaal Archief, Den Haag
- Ministerie van Financiën, 1.
  - Boekhouding, 1.3
    - Borderellen betreffende uitbetalingen van geconsigneerde gelden inclusief de rente, met bijlagen, 1861-1934; 228-323; 92 pakken en 4 omslagen
      - 1882 jan. - juli, 273
      - 1882 aug. - dec., 274
      - 1883 jan. - apr., 275
      - 1883 mei - aug., 276
      - 1883 sep. - dec., 277
      - 1884 jan. - juni, 278
      - 1884 juli - dec., 279
      - 1885 jan. - apr., 280
      - 1885 mei - sep., 281
      - 1885 okt. - dec., 282
      - 1886 jan. - apr., 283
      - 1886 mei - aug., 284
      - 1886 sep. - dec., 285
      - 1887 jan. - juni, 286
      - 1887 juli - dec., 287
      - 1888 jan. - mrt., 288
      - 1888 apr. - juli, 289
      - 1888 aug. - dec., 290
      - 1889 jan. - mei, 291
      - 1889 juni - dec., 292
      - 1890 jan. - apr., 293
      - 1890 mei - aug., 294
      - 1890 sep. - dec., 295
      - 1891, 296
      - 1892, 297
      - 1893, 298
      - 1894, 299
      - 1895, 300
      - 1896, 301
      - 1897, 302
      - 1898, 303
      - 1899, 304
      - 1900, 305
      - 1901, 306
      - 1902, 307; omslag
      - 1903, 308
      - 1904, 309
      - 1905, 310
      - 1906, 311
      - 1907, 312
      - 1908, 313
      - 1909, 314
      - 1927, 315; omslag
      - 1928, 316; omslag
      - 1929, 317
      - 1930, 318
      - 1931, 319
      - 1932, 320
      - 1933 jan. - aug., 321
      - 1933 sep. - dec., 322
      - 1934, 323; omslag
    - Opgaven van in de kas van de gerechtelijke en vrijwillige consignatiën gedane stortingen en uitbetalingen, 1866-1924; 324-339; 16 pakken
      - 1866-1873, 324
      - 1874-1878, 325
      - 1879-1883, 326
      - 1884-1890, 327
      - 1891-1896, 328
      - 1897-1901, 329
      - 1902-1905, 330
      - 1906-1908, 331
      - 1909-1910, 332
      - 1911-1912, 333
      - 1913-1915, 334
      - 1916, 335
      - 1917, 336
      - 1918-1919, 337
      - 1920-1922, 338
      - 1923-1924, 339
    - Registers van renten op de geconsigneerde geldsommen., 1879-1908; 340-341; 2 delen
      - 1879 - 1902, 340
      - 1903 - 1908, 341
    - Staten van geconsigneerde gelden van na de invoering van de Wet van 11 juli 1908 met vermelding van de naam van het kantoor, dagtekening, boeking (deel en nummer), folionummer, het bedrag en een toelichting, 1909-1955; 342-345; 4 pakken
      Nota bene: Alfabetisch geordend op kantoornaam. Zie voor de registers over 1909 - 1945 de inv.nrs. 156 - 223
      - 1909-1921, 342-343
        - A - G, 342
          Openbaarheid beperkt tot 1 januari 2030
        - H - Z, 343
      - 1922-1955, 344-345
        - A - G, 344
        - H - Z, 345
    - Staten voor de Algemene Rekenkamer van renten van geldsommen geconsigneerd over 1891 - 1930 met geleidebrieven, 1922-1931; 346; 1 pak
    - Jaaropgaven van het verloop van de geconsigneerde gelden, verschillende Rijksontvangsten VRO nr. 2, 1930-1944; 347-352; 6 pakken
      - 1930-1931, 347
      - 1932-1934, 348
      - 1935-1936, 349
      - 1937-1938, 350
      - 1939-1941, 351
      - 1942-1944, 352
    - Recapitulatiestaten van de Directe Belastingen 20 (personele belastingen), 1931-1942; 353-354; 2 pakken
      Nota bene: Geordend op boekjaar
      - 1931-1937, 353
      - 1937-1942, 354
    - Stukken betreffende de sluiting van de jaarstaten van de ontvangers der directe belastingen, 1932-1944; 355; 1 pak
    - Stukken betreffende de verantwoording van de opbrengst van de verkoop van gevonden voorwerpen en goederen, 1933; 356; 1 omslag
    - Stukken betreffende geconsigneerde gelden ingevolge de uitvoering van artikel 37a van de Kieswet, 1937; 357; 1 omslag
    - Stukken betreffende de uitkering uit het Fonds van Gerard van Papenbroek in liquidatie, 1939-1941; 358; 1 omslag
    - Opgaven van de kantoren van vijandelijk vermogen op grond van de Aanschrijving van 24 juli 1940, nr. 163, 1940-1943; 359; 1 omslag
- Kantoren van de ontvangers, 2.
  - Klapper op de registers van geconsigneerde geldsommen van het Kantoor Middelburg, [1909 - 1952]; 360; 1 deel
    Nota bene: Voor de registers zie de inv.nrs. 492 - 494
    Openbaarheid beperkt tot 1 januari 2027
  - Registers van geconsigneerde geldsommen met vermelding van het volgnummer, een verklaring van de 'consignateur' of diegene die hem vertegenwoordigt, de datum van de uitbetaling, het bedrag en de rente, 1827-1960; 361-520; 48 pakken en 112 delen
    Nota bene: Geordend per directie, daarbinnen op naam van het kantoor
    - Directie Groningen 1910-1960, 361-365; 5 delen
      - Kantoor Dokkum 1942 mei 13 - 1944 sep. 30, 361
        Nota bene: Zie voor het register over 1909-1942 het inv.nr. 372
      - Kantoor Groningen 1946 sep. 7 - 1959 sept. 24, 362
        Nota bene: Zie voor het register over 1910 - 1946 het inv.nr. 374
        Openbaarheid beperkt tot 1 januari 2034
      - Kantoor Veendam 1910 feb. 10 - 1944 apr. 27, 363
      - Kantoor Winschoten 1911 juli 27 - 1960 feb. 11, 364
        Openbaarheid beperkt tot 1 januari 2035
      - Kantoor Winsum 1940 dec. 06 - 1941 mrt. 14, 365
    - Directie Leeuwarden 1827-1959, 366-392; 5 pakken en 22 delen
      - Kantoor Appingedam 1910 juni 11 - 1941 feb. 06, 366
      - Kantoor Assen 1827-1939, 367-369; 1 pak en 2 delen
        Nota bene: Zie voor het register over 1939 - 1960 het inv.nr. 393
        - 1827 jan. 20 - 1905 jan. 09, 367; pak
        - 1905 apr. 18 - 1908 juni 25, 368
        - 1909 jan. 05 - 1939 apr. 03, 369
      - Kantoor Beetsterzwaag 1910 juli 08 - 1940 dec. 14, 370
      - Kantoor Bolsward 1909 okt. 25 - 1941 mrt. 31, 371
      - Kantoor Dokkum 1909 feb. 17 - 1942 apr. 14, 372
        Nota bene: Zie voor de periode 1942-1944 het inv.nr. 361
      - Kantoor Emmen 1916 dec. 30 - 1957 jan. 04, 373
      - Kantoor Groningen 1910 dec. 23 - 1946 apr. 08, 374
        Nota bene: Zie voor het register over 1946 - 1959 het inv.nr. 362
      - Kantoor Hardegarijp 1909 aug. 30 - 1921 feb. 04, 375
      - Kantoor Harlingen 1909 juli 07 - 1943 nov. 20, 376
      - Kantoor Heerenveen 1831-1951, 377-379; 3 delen
        Nota bene: Het register over 1907 - 1908 ontbreekt
        - 1831 okt. 01 - 1899 dec. 21, 377
        - 1900 feb. 16 - 1906 mei 17, 378
        - 1909 aug. 06 - 1951 okt. 23, 379
      - Kantoor Holwerd 1910 mei 18 - 1921 mei 25, 380
      - Kantoor Hoogeveen 1909 feb. 22 - 1945 sep. 14, 381
      - Kantoor Leeuwarden 1872-1956, 382-386; 4 pakken en 1 deel
        Nota bene: De jaren 1903 - 1908 ontbreken
        - 1872 dec. 08 - 1885 mrt. 05, 382
        - 1885 mrt. 25 - 1891 jan. 17, 383
        - 1891 feb. 13 - 1896 feb. 07, 384
        - 1896 feb. 21 - 1902 juli 10, 385
        - 1909 jan. 06 - 1956 mei 01, 386; deel
      - Kantoor Lemmer 1911 jan. 26 - 1926 juli 17, 387
      - Kantoor Meppel 1910 dec. 19 - 1959 juli 10, 388
      - Kantoor Oldeberkoop 1932 dec. 22 - 1943 dec. 23, 389
      - Kantoor Onderdendam 1909 apr. 05 - 1940 okt. 28, 390
      - Kantoor Sneek 1909 mrt. 01 - 1958 aug. 25, 391
      - Kantoor Zuidhorn 1914 mei 02 - 1946 apr. 16, 392
    - Directie Zwolle 1939-1960, 393-397; 2 pakken en 3 delen
      - Kantoor Assen 1939 feb. 24 - 1960 juni 16, 393
        Nota bene: Zie voor de registers over 1827 - 1939 de inv.nrs. 367 - 369
      - Kantoor Coevorden 1944 mrt. 25 - 1944 juni 09, 394; pak
      - Kantoor Zwolle 1892-1960, 395-397; 1 pak en 2 delen
        - 1892 juni 11 - 1908 sep. 25, 395; pak
        - 1909 mrt. 20 - 1936 juli 22, 396
        - 1937 feb. 13 - 1960 dec. 23, 397
    - Directie Arnhem 1841-1959, 398-420; 3 pakken en 20 delen
      - Kantoor Almelo 1841-1956, 398-399; 2 delen
        Nota bene: Het register over 1908 omtbreekt
        - 1841 nov. 08 - 1907 okt. 08, 398
        - 1909 feb. 02 - 1956 mrt. 12, 399
      - Kantoor Apeldoorn 1911 nov. 08 - 1956 juni 01, 400
      - Kantoor Arnhem 1885-1959, 401-403; 1 pak en 2 delen
        - 1885 aug. 03 - 1909 jan. 01, 401; pak
        - 1909 jan. 20 - 1919 apr. 22, 402
        - 1919 juni 02 - 1959 jan. 26, 403
      - Kantoor Culemborg 1910 dec. 22 - 1940 juni 14, 404
      - Kantoor Deventer 1912 okt. 03 - 1959 mrt. 09, 405
      - Kantoor Elburg 1916 okt. 23 - 1939 nov. 14, 406
      - Kantoor Elst 1913 mei 29 - 1932 dec. 19, 407
      - Kantoor Enschede 1909-1959, 408-409; 2 delen
        Nota bene: Het register over 1924 - 1931 ontbreekt
        - 1909 apr. 20 - 1923 jan. 06, 408
        - 1932 okt. 29 - 1959 okt. 27, 409
      - Kantoor Goor 1910 mrt. 22 - 1926 aug. 19, 410
      - Kantoor Harderwijk 1910 dec. 23 - 1956 dec. 16, 411
      - Kantoor Kampen 1910 jan. 08 - 1942 mei 26, 412
      - Kantoor Nijkerk 1918 mei 13 - 1940 dec. 10, 413
      - Kantoor Nijmegen 1909-1959, 414-415; 2 pakken
        - 1909 juni 12 - 1916 aug. 28, 414
        - 1916 aug. 28 - 1959 jan. 28, 415
      - Kantoor Raalte 1909 dec. 15 - 1945 aug. 20, 416
      - Kantoor Steenwijk 1910 okt. 18 - 1946 feb. 09, 417
      - Kantoor Tiel 1909 feb. 11 - 1959 apr. 29, 418
      - Kantoor Wageningen 1909 feb. 25 - 1959 feb. 13, 419
      - Kantoor Zevenaar 1909 aug. 10 - 1925 mei 20, 420
    - Directie Amsterdam 1885-1960, 421-460; 17 pakken en 23 delen
      - Kantoor Alkmaar 1909 feb. 16 - 1959 apr. 25, 421
      - Kantoor Amersfoort 1910-1960, 422-423; 2 delen
        - 1910 jan. 12 - 1938 jan. 20, 422
        - 1938 jan. 20 - 1960 sep. 15, 423
      - Kantoor Amsterdam 1899-1960, 424-437; 8 pakken en 6 delen
        - 1899 feb. 13 - 1901 nov. 22, 424
        - 1901 nov. 25 - 1904 mei 07, 425
        - 1904 mei 09 - 1908 dec. 30, 426
        - 1909 jan. 07 - 1913 jan. 28, 427; deel
        - 1913 jan. 29 - 1917 juni 14, 428; deel
        - 1917 aug. 01 - 1922 jan. 31, 429; deel
        - 1922 jan. 31 - 1926 mei 06, 430; deel
        - 1926 juni 07 - 1931 feb. 17, 431; deel
        - 1931 feb. 23 - 1933 dec. 28, 432
        - 1933 dec. 29 - 1937 mei 01, 433
        - 1937 mei 05 - 1939 feb. 06, 434; deel
        - 1939 feb. 21 - 1946 feb. 07, 435
        - 1946 feb. 16 - 1953 dec. 18, 436
        - 1954 jan. 04 - 1960 dec. 03, 437
      - Kantoor Breukelen 1917 feb. 22 - 1944 apr. 13, 438
      - Kantoor Den Helder 1910-1958, 439-440; 2 delen
        - 1910 jan. 25 - 1943 dec. 16, 439
        - 1944 mrt. 29 - 1958 juni 11, 440
      - Kantoor Edam 1941 mei 27, 441
      - Kantoor Haarlem 1898-1949, 442-447; 6 pakken
        - 1898 sep. 13 - 1908 dec. 28, 442
        - 1909 jan. 07 - 1926 mei 04, 443
        - 1926 mei 04 - 1933 juni 16, 444
        - 1933 juni 23 - 1935 dec. 14, 445
        - 1935 dec. 20 - 1940 feb. 05, 446
        - 1940 feb. 08 - 1949 jan. 21, 447
      - Kantoor Hilversum 1909 sep. 08 - 1953 sep. 14, 448
      - Kantoor Hoorn 1909 dec. 21 - 1956 nov. 08, 449
      - Kantoor IJsselstein 1917 juli 05 - 1933 jan. 17, 450
      - Kantoor Purmerend 1909 dec. 15 - 1941 mei 26, 451
      - Kantoor Rhenen 1922 apr. 18 - 1924 dec. 18, 452
      - Kantoor Texel 1909 jan. 23 - 1923 juli 30, 453
      - Kantoor Utrecht 1885-1950, 454-458; 2 pakken en 3 delen
        - 1885 juli 23 - 1904 aug. 04, 454
        - 1904 aug. 12 - 1908 dec. 31, 455; pak
        - 1909 jan. 21 - 1920 juni 29, 456
        - 1920 juli 08 - 1932 juni 28, 457
        - 1932 juni 28 - 1950 aug. 10, 458; pak
      - Kantoor Wijk bij Duurstede 1915 apr. 13 - 1953 mei 19, 459
      - Kantoor Zaandam 1909 mrt. 08 - 1956 dec. 14, 460
    - Directie 's-Gravenhage 1888-1960, 461-481; 11 pakken en 10 delen
      - Kantoor Alphen aan den Rijn 1918 feb. 14 - 1945 juni 29, 461; deel
      - Kantoor Delft 1909 okt. 25 - 1956 aug. 06, 462
      - Kantoor Dordrecht 1888-1960, 463-464; 1 pak en 1 deel
        - 1888 feb. 17 - 1908 dec. 15, 463
        - 1909 feb. 15 - 1960 aug. 08, 464; deel
      - Kantoor Gorinchem 1911 sep. 16 - 1960 jan. 08, 465; deel
      - Kantoor Gouda 1909 juli 30 - 1944 juli 20, 466; deel
      - Kantoor 's-Gravenhage 1899-1954, 467-476; 8 pakken en 2 delen
        Nota bene: Het register over 1948 - 1952 ontbreekt
        - 1899 jan. 12 - 1904 juni 21, 467
        - 1904 juni 23 - 1907 mrt. 22, 468
        - 1907 apr. 17 - 1908 dec. 23, 469
        - 1909 jan. 02 - 1912 dec. 07, 470; deel
        - 1913 feb. 14 - 1920 dec. 18, 471
        - 1920 dec. 21 - 1929 dec. 20, 472
        - 1930 jan. 11 - 1933 okt. 30, 473
        - 1933 okt. 31 - 1937 nov. 01, 474
        - 1937 nov. 29 - 1947 nov. 19, 475
        - 1953-1954, 476; deel
      - Kantoor Leiden 1909 mei 10 - 1952 aug. 26, 477
      - Kantoor Noordwijk 1910 jan. 15 - 1941 mrt. 20, 478; deel
      - Kantoor Sliedrecht 1914 jan. 03 - 1923 mrt. 31, 479; deel
      - Kantoor Vianen 1912 juni 16 - 1921 juli 06, 480; deel
      - Kantoor Woerden 1921 mrt. 21 - 1946 mrt. 09, 481; deel
    - Directie Middelburg 1891-1960, 482-501; 6 pakken en 14 delen
      - Kantoor Bergen op Zoom 1910-1960, 482-483; 1 pak en 1 deel
        - 1910 aug. 08 - 1935 juli 21, 482; pak
        - 1935 juli 25 - 1960 nov. 24, 483
      - Kantoor Breda 1903-1960, 484-486; 2 pakken en 1 deel
        - 1903 mrt. 24 - 1908 nov. 18, 484
        - 1909 feb. 03 - 1925 mrt. 11, 485; deel
        - 1925 mrt. 20 - 1960 mrt. 14, 486
      - Kantoor Geertruidenberg 1937 mrt. 19, 487
      - Kantoor Goes 1911 aug. 03 - 1960 mei 12, 488; pak
      - Kantoor Hulst 1909-1960, 489-490; 2 delen
        Nota bene: Het register over 1932 - 1933 ontbreekt
        - 1909 juli 24 - 1931 nov. 13, 489
        - 1934 mrt. 06 - 1960 okt. 18, 490
      - Kantoor Middelburg 1891-1952, 491-494; 2 pakken en 2 delen
        Nota bene: Voor de klapper over 1909 - 1952 zie inv.nr. 360
        - 1891 nov. 02 - 1901 aug. 16, 491; pak
        - 1901 aug. 23 - 1909 jan. 01, 492; pak
        - 1909 feb. 06 - 1926 nov. 18, 493
        - 1927 jan. 18 - 1952 mei 06, 494
      - Kantoor Oostburg 1913 juli 02 - 1948 apr. 28, 495
      - Kantoor Oosterhout 1909 juli 19 - 1932 jan. 08, 496
      - Kantoor Roosendaal 1917 sep. 05 - 1944 nov. 29, 497
      - Kantoor Tholen 1910 juni 11 - 1925 mei 29, 498
      - Kantoor Werkendam 1923 dec. 28 - 1944 juli 10, 499
      - Kantoor Zevenbergen 1910 mei 06 - 1944 juli 26, 500
      - Kantoor Zierikzee 1909 feb. 11 - 1952 sep. 25, 501
    - Directie Eindhoven, Kantoor Eindhoven 1915-1950, 502; deel
    - Directie Maastricht 1892-1960, 503-520; 4 pakken en 14 delen
      - Kantoor Boxmeer 1916 apr. 07 - 1959 juni 10, 503
      - Kantoor Gennep 1915 aug. 06 - 1920 nov. 30, 504
      - Kantoor Grave 1917 feb. 28 - 1943 mrt. 18, 505
      - Kantoor Gulpen 1895 nov. 05 - 1944 juli 25, 506
      - Kantoor Helmond 1911 jan. 31 - 1955 apr. 16, 507
      - Kantoor 's-Hertogenbosch 1892-1949, 508-509; 2 pakken
        - 1892 okt. 25 - 1908 okt. 29, 508
        - 1909 jan. 08 - 1949 juni 27, 509
      - Kantoor Maastricht 1911 feb. 01 - 1959 okt. 29, 510
      - Kantoor Meerssen 1915 feb. 23 - 1927 sep. 10, 511
      - Kantoor Oirschot 1915 aug. 28 - 1925 apr. 02, 512
      - Kantoor Roermond 1909 sep. 01 - 1960 nov. 03, 513
      - Kantoor Sittard 1911 feb. 09 - 1959 dec. 18, 514
      - Kantoor Tilburg 1910-1958, 515-516; 1 pak en 1 deel
        - 1910 mei 11 - 1930 mrt. 12, 515
        - 1930 mrt. 13 - 1958 apr. 02, 516; pak
      - Kantoor Veghel 1917 jan. 05 - 1942 nov. 06, 517
      - Kantoor Venlo 1910 mrt. 04 - 1957 okt. 30, 518; pak
      - Kantoor Waalwijk 1932 mei 20 - 1937 apr. 19, 519
      - Kantoor Weert 1911 mrt. 06 - 1945 sep. 17, 520
  - Stukken betreffende het beheer van de consignatiekas door de ontvanger der Registratie nr. 1 en Successie te Middelburg, 1915 - 1916, 1930 - 1943; 521; 1 omslag
  - Register van geconsigneerde geldsommen over 1870 - 1939, aangehouden ingevolge de Ministeriële Resolutie van 15 januari 1931 nr. 43 Cpmt. (corr. 8/2791) van het Kantoor Middelburg, 1931-1933; 522; 1 deel
  - Registers van geconsigneerde geldsommen over 1870 - 1960, aangehouden ingevolge paragraaf 172 I.M. van het Kantoor Middelburg, 1933-1960; 523; 1 omslag
    Nota bene: De afkorting I.M. is niet bekend
- Hof van Holland, Zeeland en West-Friesland, 3.
  - 'Consignatieboek' en 'restant-cedulle' van Daniël Jacob Heeneman, griffier van het Hof van Holland, Zeeland en West-Friesland, met goedkeuring van zijn financiële verantwoording, 1806-1814; 524; 1 pak
  - Journaal van de Commissie tot behering (en afdoening) der zaken van de Consignatiekas van het voormalige Hof van Justitie van Holland, ingesteld bij Koninklijk Besluit van 18 mei 1814, nr. 80, 1814-1838; 525; 1 deel
    Nota bene: De heer D.J. Heeneman had tot zijn dood, 28 juni 1838, zitting in deze commissie